【裁判字號】    97,交訴,34
【裁判日期】    980326
【裁判案由】    業務過失致死
【裁判全文】
臺灣屏東地方法院刑事判決              97年度交訴字第34號
公  訴  人  臺灣屏東地方法院檢察署檢察官
被      告  乙○○
選任辯護人  柳聰賢律師
被      告  甲○○
選任辯護人  薛西全律師
            劉妍孝律師
            邱國逢律師
上列被告等因業務過失致死等案件，經檢察官提起公訴（96年度
偵字第7858號、97年度偵字第1018號），本院判決如下：
    主  文
乙○○犯業務過失致人於死罪，處有期徒刑拾月。
甲○○犯過失致人於死罪，處有期徒刑肆月，如易科罰金，以新
台幣貳仟元折算壹日。
    事  實
一、乙○○平日擔任屏東縣潮州鎮清潔隊隊員，為從事駕駛垃圾
    車清運垃圾之駕駛業務之人。其於民國96年11月3 日19時50
    分許，駕駛車牌號碼K5-908號垃圾車，沿屏東縣崁頂鄉○○
    村○○○○○道由東往西方向直行，行經垃圾車專用道與國
    道三號高速公路下平面道路之交岔路口時，明知其行車方向
    路口設有閃光紅燈號誌，且閃光紅燈表示「停車再開」，車
    輛應減速接近，先停止於交岔路口前，讓幹道車優先通行後
    認為安全時，方得續行，且支線道車應讓幹線道車先行，不
    得爭道，復依當時天候晴、夜間有照明、柏油濕潤路面、路
    面無缺陷亦無障礙物、視距良好，並無不能注意之情形，竟
    疏未注意即驟然通過，適有甲○○駕駛車牌號碼ZL-4525 號
    自小客車搭載乘客許毅強、李家爾2 人沿國道三號高速公路
    下平面道路由北往南方向行駛，明知其行車方向路口設有閃
    光黃燈號誌，且閃光黃燈表示「警告」，車輛應減速接近，
    注意安全，小心通過，且行車速度，不應超過規定之最高時
    速，復依當時天候晴、夜間有照明、柏油濕潤路面、路面無
    缺陷亦無障礙物、視距良好，並無不能注意之情形，竟疏未
    注意，以逾越50公里限速之50至60公里時速通過該路口，致
    乙○○所駕駛之垃圾車右前側擦撞甲○○所駕駛自小客車之
    左側，在強大衝擊力道之下，兩車皆滑行10餘公尺而停於路
    口電線桿處。甲○○之自小客車遭猛力撞擊而擠壓變形，車
    內之許毅強受有氣胸、血胸、肺挫傷、骨盆骨折、大腿骨折
    、腹內出血、頭部外傷、右側氣胸、腹部鈍挫傷併內出血、
    骨盆骨折等傷害，同日先送往輔英科技大學附設醫院，後轉
    往長庚紀念醫院後於96年11月4 日凌晨2 時不治死亡；甲○○則受有頭部外傷合併腦震盪、臉部擦傷及撕裂傷（約1*1.
    5 公分，縫合三分之一針）、右膝撕裂傷（約1 公分，縫合
    1 針）、左腿及背部挫傷、左大腿擦傷合併皮膚壞死、多處
    擦傷、挫傷、深鈍挫傷併軟組織壞死，左大腿及摩擦傷等傷
    害。又乙○○肇事後，於到場處理警員尚未知悉何人為肇事
    者之前，主動向警員自承駕車肇事，而願接受裁判。
二、案經屏東縣警察局東港分局報請臺灣高雄地方法院檢察署檢
    察官相驗後自動檢舉呈請臺灣高等法院高雄分院檢察署檢察
    長核轉臺灣屏東地方法院檢察署檢察官，以及許毅強之父許
    清樂、甲○○2 人訴由臺灣屏東地方法院檢察署檢察官偵查
    起訴。
    理  由
壹、程序部分
一、公務員依其職務所製作之紀錄文書及證明文書，除能證明有
    顯不可信之情況外，當然具有證據能力，而得作為認定犯罪
    之證據。查卷內所附之道路交通事故現場圖、道路交通事故
    調查報告表等，係公務員於審判外，本於其知覺、記憶，所
    表達之文書，其中有關本案車禍現場之相關車輛位置、倒地
    位置、現場道路之號誌與標線、當時路況、車損狀況所作之
    紀錄，係屬記錄警員基於其職務根據現場實況所製作之紀錄
    文書，因該等公務員有據實製作之義務，復無利害關係，而
    現場歷經相當時日，難以重建，實有尊重該等紀錄文書之必
    要性，且就該等紀錄，被告及其辯護人亦均曾未主張有任何
    刑事訴訟法第159 條之4 第1 款所定之顯不可信情況之例外
    條件存在，依刑事訴訟法159 條之4 第1 款之規定，該等文
    書有關上開事實紀錄部分，俱有證據能力，合先敘明。
二、按「除前3 條之情形外，下列文書亦得為證據：一、除顯有
    不可信之情況外，公務員職務上製作之紀錄文書、證明文書
    。二、除顯有不可信之情況外，從事業務之人於業務上或通
    常業務過程所須製作之紀錄文書、證明文書。三、除前二款
    之情形外，其他於可信之特別情況下所製作之文書。」此刑
    事訴訟法第159 條之4 定有明文。經查，輔英科技大學附設
    醫院、長庚紀念醫院、安泰醫院出具之診斷證明書，係專業
    醫師所開具，上開醫院均乃具規模之醫院，有其規模，既係
    由專業醫師製作診斷書與病歷，應認係在可信之特別情況下
    所為，具有高度之信用性，依同法第159 條之4 第3 款之規
    定，得作為證據。
三、法院或檢察官因調查證據及犯罪情形，得實施勘驗，刑事訴
    訟法第212 條定有明文。是以，卷附之臺灣高雄地方法院檢
    察署勘驗筆錄（見96年度相字第1920號卷第35頁）既屬檢察
    官依法律規定所為，上開勘驗筆錄即屬刑事訴訟法第159 條
    第1 項之例外規定，得為證據。
四、本件卷存之臺灣高雄地方法院檢察署法醫驗斷書、臺灣省高
    屏澎區車輛行車事故鑑定委員會97年1 月4 日高屏澎鑑字第
    960887號函暨所附鑑定意見書，係被告以外之人於審判外之
    書面陳述，依刑事訴訟法第159 條第1 項之規定，屬於傳聞
    證據，惟於立法理由明確說明，該條所謂「除法律有規定者
    」外，尚包括同法第159 條之1 至159 條之5 及第206 條等
    規定。本件鑑定係經檢察官囑託機關、團體所為之鑑定，所
    鑑定之結果，鑑定人依刑事訴訟法第206 條所出具之鑑定報
    告，係刑事訴訟法第159 條第1 項所指例外規定，有證據能
    力。
五、按刑事訴訟法上「證據排除原則」，係指將具有證據價值，
    或真實之證據因取得程序之違法，而予以排除之法則。然其
    所規範之對象，乃國家機關之行為，而非私人。故私人取得
    證據之效力，應視其有無不法，以及其所侵害對象之個人權
    利等加以判斷。又私人之錄音、錄影之行為所取得之證據，
    應受刑法第315 條之1 與通訊保障及監察法之規範，私人違
    反此規範所取得之證據，固應予排除，惟非基於不法目的而
    為之錄音、錄影，所取得之證據，即無證據排除法則之適用
    （最高法院94年度台上字第716 號判決意旨參照）。再按無
    故以錄音、照相、錄影或電磁紀錄竊錄他人非公開之活動、
    言論或談話者處3 年以下有期徒刑、拘役或3 萬元以下罰金
    ，刑法第315 條之1 第2 款定有明文；又按通訊保障及監察
    法第24條第1 項規定：違法監察他人通訊者，處5 年以下有
    期徒刑；惟同法第29條規定：監察他人之通訊，有下列情形
    之一者，不罰：「三、監察者為一方或已得通訊之一方事先
    同意，而非出於不法目的者」，此乃因電話中通話之人對另
    方通話人就對話內容自無任何隱私或秘密之合理期待可言。
    且有關言論或談話之保護，通訊保障及監察法為刑法第315
    條之1 之特別規定，因此某行為在通訊及監察法認為係合法
    之監察行為，即非刑法的「無故」為之，不受處罰，故若符
    合通訊保障及監察法第29條之規定，而對他人之言論或談話
    為錄音行為，在刑法即不能認為係無故竊錄的行為。故就本
    件而言，告訴人家屬許清柱與證人丙○○交談時，因為證人
    丙○○為通訊一方，而此錄音是要當作本件被告乙○○犯行
    之佐證，並非出於不法目的，依該法第29條規定，證人許清
    柱的竊錄行為不罰，因為通訊保障及監察法為刑法的特別規
    定，證人許清柱的行為既為通訊保障及監察法不罰的行為，
    既非刑法第315 條之1 的「無故」行為，是難謂私人取得證
    據有不法之情形，是該由證人許清柱與證人丙○○間之私人
    錄音暨其譯文（見本院卷第32至第37頁），於本件訴訟乃有
    證據能力。
六、按被告以外之人於審判外之言詞或書面陳述，除法律有規定
    者外，不得作為證據；又被告以外之人於審判外之陳述，雖
    不符前4 條之規定，而經當事人於審判程序同意作為證據，
    法院審酌該言詞陳述或書面陳述作成時之情況，認為適當者
    ，亦得為證據。當事人、代理人或辯護人於法院調查證據時
    ，知有第159 條第1 項不得為證據之情形，而未於言詞辯論
    終結前聲明異議者，視為有前項之同意，刑事訴訟法第159
    條第1 項、第159 條之5 分別定有明文。本件證人許清樂於
    警偵訊中之證言，卷附之屏東縣警察局東港分局處理相驗案
    件初步調查報告暨報驗書、屏東縣警察局指揮中心受理110
    報案紀錄單、屏東縣警察局東港分局重要（大）交通事件摘
    報表、屏東縣警察局道路交通事故當事人酒精測定紀錄表、
    車號查詢汽車車籍、車籍查詢-基 本資料詳細畫面、證號查
    詢汽車駕駛人、臺灣高雄地方法院檢察署相驗屍體證明書、
    臺灣省車輛行車事故覆議鑑定委員會97年3 月18日覆議字第
    0976200968號函、屏東縣潮州鎮調解委員會調解通知書、和
    解書、屏東縣潮州鎮公所97年8 月20日潮鎮行字第09700111
    18號函、營利事業登記基本資料查詢、臺灣省車輛行車事故
    覆議鑑定委員會97年12月23日覆議字第0976204833 號 函等
    均為前開刑事訴訟法第159 條第1 項之傳聞證據，惟被告2
    人暨其等選任辯護人均同意上開證據有證據能力（見本院卷
    第23、28、40頁），且於本院言詞辯論終結前均未就其證據
    能力聲明異議，依前開刑事訴訟法第159 條之5 第2項 之規
    定，上開陳述亦有證據能力。
貳、實體部分
一、訊據被告乙○○對於上開全部犯罪事實均坦承不諱；被告甲○○固坦承有於上開時地駕駛車牌號碼ZL-4525 號自小客車
    搭載乘客許毅強、李家爾2 人沿國道三號高速公路下平面道
    路由北往南方向行駛，適有被告乙○○駕駛車牌號碼K5-908
    號垃圾車，沿屏東縣崁頂鄉○○村○○○○○道由東往西方
    向直行，行經垃圾車專用道與國道三號高速公路下平面道路
    之交岔路口時，兩車發生碰撞，被告甲○○之自小客車遭猛
    力撞擊而擠壓變形，車內之被害人許毅強受有氣胸、血胸、
    肺挫傷、骨盆骨折、大腿骨折、腹內出血、頭部外傷、右側
    氣胸、腹部鈍挫傷併內出血、骨盆骨折等傷害，送醫後於96
    年11月4 日凌晨2 時不治死亡；被告甲○○自身則受有頭部
    外傷合併腦震盪、臉部擦傷及撕裂傷（約1*1.5 公分，縫合
    三分之一針）、右膝撕裂傷（約1 公分，縫合1 針）、左腿
    及背部挫傷、左大腿擦傷合併皮膚壞死、多處擦傷、挫傷、
    深鈍挫傷併軟組織壞死，左大腿及摩擦傷等傷害之事實，然
    矢口否認有何過失致死之犯行，辯稱：案發當時被告乙○○
    係駕駛垃圾車突然左轉倒勾撞擊被告甲○○所駕駛之自小客
    車，而將被告甲○○所駕駛之自小客車拖行撞及電線桿，伊
    並無任何過失云云。經查：
(一)、就被告乙○○之部分：
  1.訊據被告乙○○對於上開時間，駕駛垃圾車沿屏東縣崁頂鄉
    ○○村○○○○○道由東往西方向直行，行經垃圾車專用道
    與國道三號高速公路下平面道路之交岔路口時，明知其行車
    方向路口設有閃光紅燈號誌，且閃光紅燈表示「停車再開」
    ，車輛應減速接近，先停止於交岔路口前，讓幹道車優先通
    行後認為安全時，方得續行，且支線道車應讓幹線道車先行
    ，不得爭道，復依當時天候晴、夜間有照明、柏油濕潤路面
    、路面無缺陷亦無障礙物、視距良好，並無不能注意之情形
    ，竟疏未注意即驟然通過，因而與被告甲○○所駕駛車牌號
    碼ZL-4525 號自小客車發生車禍，致被害人許毅強傷重不治
    死亡、被告甲○○受有上開傷害等事實，業據被告於偵訊及
    本院審理時均坦承不諱，復有道路交通事故調查報告表及現
    場圖1 紙、現場及車損照片等在卷可佐。又被害人許毅強確
    因本件車禍致氣胸、血胸、肺挫傷、骨盆骨折、大腿骨折、
    腹內出血、頭部外傷、右側氣胸、腹部鈍挫傷併內出血、骨
    盆骨折等傷害，同日先送往輔英科技大學附設醫院，後轉往
    長庚紀念醫院後於96年11月4 日凌晨2 時不治死亡；被告甲○○則因本件車禍受有頭部外傷合併腦震盪、臉部擦傷及撕
    裂傷（約1*1.5 公分，縫合三分之一針）、右膝撕裂傷（約
    1 公分，縫合1 針）、左腿及背部挫傷、左大腿擦傷合併皮
    膚壞死、多處擦傷、挫傷、深鈍挫傷併軟組織壞死，左大腿
    及摩擦傷等傷害之事實，業經臺灣高雄地方法院檢察署檢察
    官督同法醫師相驗明確，製有相驗屍體證明書、驗斷書、勘
    驗筆錄、輔英科技大學附設醫院、長庚紀念醫院、安泰醫院
    出具之診斷證明書各1 份在卷足憑，被告乙○○之自白核與
    事實相符。
  2.按閃光紅燈表示「停車再開」，車輛應減速接近，先停止於
    交岔路口前，讓幹道車優先通行後認為安全時，方得續行，
    又按支線道車應讓幹線道車先行，不得爭道，道路交通標誌
    標線號誌設置規則第211 條第1 項第2 款、道路交通管理處
    罰條例第45條第9 款分別定有明文，被告駕駛車輛經年，又
    以從事駕駛垃圾車清運垃圾為其工作，顯當熟知並遵守上開
    規定。又本案車禍發生時，天候晴、夜間有照明、柏油濕潤
    路面、路面無缺陷亦無障礙物、視距良好，且無其他不能注
    意之情事，有上開事故調查報告表1 份可憑，足見當時狀況
    依被告之智識、能力亦無不能注意之情事，被告竟疏未注意
    應減速接近，先停止於交岔路口前，讓幹道車優先通行後認
    為安全時，方得續行，且疏未注意與幹線道車爭道，致撞擊
    被告甲○○所駕駛之自小客車，導致被害人許毅強死亡、被
    告甲○○受傷，亦如上述，顯見被告之上開過失行為與被害
    人許毅強死亡、被告甲○○受傷間，均有相當因果關係。故
    本件被告乙○○所涉業務過失致死之事證明確，其此部分之
    犯行亦堪認定。
(二)、就被告甲○○部分：
  1.上揭被告甲○○駕駛車牌號碼ZL-4525 號自小客車搭載乘客
    許毅強、李家爾2 人沿國道三號高速公路下平面道路由北往
    南方向行駛，適有被告乙○○駕駛車牌號碼K5-908號垃圾車
    ，沿屏東縣崁頂鄉○○村○○○○○道由東往西方向直行，
    行經垃圾車專用道與國道三號高速公路下平面道路之交岔路
    口時，兩車發生碰撞，被告甲○○之自小客車遭猛力撞擊而
    擠壓變形，車內之被害人許毅強受有氣胸、血胸、肺挫傷、
    骨盆骨折、大腿骨折、腹內出血、頭部外傷、右側氣胸、腹
    部鈍挫傷併內出血、骨盆骨折等傷害，送醫後於96年11月4
    日凌晨2 時不治死亡一情，業經被告甲○○所自承，並核與
    證人許清樂於警偵訊中之證言相符，並有卷附之屏東縣警察
    局東港分局處理相驗案件初步調查報告暨報驗書、屏東縣警
    察局指揮中心受理110 報案紀錄單、屏東縣警察局東港分局
    重要（大）交通事件摘報表、屏東縣警察局道路交通事故當
    事人酒精測定紀錄表、車號查詢汽車車籍、車籍查詢- 基本
    資料詳細畫面、證號查詢汽車駕駛人、臺灣高雄地方法院檢
    察署相驗屍體證明書、照片、相驗屍體證明書、驗斷書、勘
    驗筆錄、輔英科技大學附設醫院、長庚紀念醫院診斷證明書
    、道路交通事故現場圖、道路交通事故調查報告表等可佐，
    堪信為真。是本件之爭點應在於被告甲○○有無原應注意行
    車方向路口設有閃光黃燈號誌時，應明知閃光黃燈表示「警
    告」，車輛應減速接近，注意安全，小心通過，且行車速度
    ，不應超過規定之最高時速等規定，竟未注意，而與被告乙○○所駕駛之垃圾車於路口發生碰撞之情事。
  2.被告甲○○案發當日係以時速約50至60公里之速度，駕駛車
    牌號碼ZL -4525號自小客車沿國道三號高速公路下平面道路
    由北往南方向行駛至屏東縣崁頂鄉○○村○○○○○道與國
    道三號高速公路下平面道路之交岔路口一情，業經被告甲○○於警詢中自承明確（見96年度相字第1920號卷第9 頁）；
    且該次警詢係為警於車禍隔日之11時10分許，在安泰醫院對
    被告甲○○所製作，既已距車禍發生相隔1 日又在醫院之照
    顧中，被告甲○○應無意識不清以致胡言其行車速度之可能
    ，是被告於本院準備程序中所稱製作筆錄當時不是很清醒一
    情（見本院卷第21頁），應與事實不符。
  3.又查，證人丙○○亦於本院審理中證稱：該交流道沒有彎，
    斜坡有一段距離（見本院卷第96頁背面），足見被告甲○○
    沿高速行駛之國道三號高速公路下交流道時，應無為因應彎
    曲之交流道而特意減速慢行之情，反應認其保持其所自承之
    時速約50至60公里之速度下交流道，方與事實相符。
  4.另就撞擊位置以觀，被告乙○○所駕駛之垃圾車右前車頭嚴
    重變形，而被告甲○○所駕駛之自小客車左側被嚴重壓擠，
    車身嚴重受損扭曲變形，此有照片附卷可稽（見96年度相字
    第1920號卷第25頁、97年度偵字第1018號卷第13頁），足見
    被告乙○○於警詢中所稱當晚係伊沿垃圾專用道由東往西方
    向直行，對方車速很快並撞擊伊車輛右前保險桿，對方係從
    「右側」行駛而來一節（見96年度相字第1920號卷第8 頁）
    ，方與事實相符。被告甲○○所辯稱車禍肇事係因被告乙○○駕駛垃圾車，突然左轉「倒勾」撞擊被告甲○○所駕駛之
    自小客車，而將被告甲○○所駕駛之自小客車拖行撞及電線
    桿一情，應與事實有違。
  5.復查，被告甲○○先於偵訊中陳稱：我印象中我車子已經過
    去了，我沒有看到垃圾車（見97年度偵字第7858號卷第5 頁
    ），則既然如其所言，該車業已通過交叉路口，又何來其選
    任辯護人於本院審理中所稱：被告乙○○係駕駛垃圾車突然
    左轉「倒勾」撞擊被告甲○○所駕駛之自小客車之可能？
  6.再查，事發後，被告乙○○所駕駛之垃圾車與被告所駕駛之
    自小客車均停放於路口電線桿處，垃圾車在上嚴重壓扁自小
    客車，且自該交叉路口即國道三號高速公路下平面道路由北
    往南方向車道上向西南延伸有兩道各長為13.5、19.6公尺之
    滑痕，此有道路交通事故現場圖及現場照片在卷足憑（見96
    年度相字第1920號卷第5 頁、第20至第34頁）。足認被告2
    人應係在國道三號高速公路下平面道路由北往南方向車道「
    正中央處」即已發生撞擊，且雙方撞擊後，因強大力道，以
    致兩車互相朝西南方向拖拉滑行至路口電線桿處，足證被告
    乙○○確係在交叉路口處即因閃避不及撞擊右側駛來之被告
    甲○○所駕駛之車。殊無被告甲○○所辯稱：車子已過路口
    後，垃圾車方駛來之可能（見97年度偵字第1018號卷第4 頁
    ）。被告甲○○此部分陳述，自與客觀事實未合，顯無足採
    。
  7.且被告甲○○所行駛之國道三號高速公路下平面道路由北往
    南方向，與屏東縣崁頂鄉○○村○○○○○道交叉口處，確
    實設有「閃光黃燈」，此有屏東縣警察局東港分局重要（大
    ）交通事件摘報表、道路交通事故調查報告表（一）、道路
    交通事故現場圖等附卷可稽（見96年度相字第1920號卷第4
    頁、第5 頁、第6 頁），且觀諸卷附照片所示，尚難認為被
    告甲○○當晚所行駛之方向有何「不能」見有左前方處閃光
    黃燈之交通號誌之事（見上卷第32頁上方照片）。甚且被告
    甲○○知悉上開路口設置有閃光黃燈伊情，亦經其於警詢中
    所自承（見上卷第9 頁）。足認案發當時，被告甲○○確有
    疏未注意閃光黃燈表示「警告」，車輛應減速接近，注意安
    全，小心通過等過失。
  8.另查，本件被告甲○○之選任辯護人雖聲請傳喚證人丙○○
    以明當日車禍實情，惟證人丙○○於本院審理中明確結證稱
    ：不清楚當晚車禍發生經過，不知道兩車有無減速等細節（
    見本院卷第95頁背面至第97頁），且亦明確證稱卷附之譯文
    （見本院卷第32至第37頁），應僅係其與被害人家屬在現場
    猜測本件車禍發生過程之語，實際上其並無看到什麼「倒勾
    轉」之方式（見本院卷第97頁）。是該名證人亦無從證明車
    禍肇事係因被告乙○○駕駛垃圾車，突然左轉「倒勾」撞擊
    被告甲○○所駕駛之自小客車云云。
  9.按閃光黃燈表示「警告」，車輛應減速接近，注意安全，小
    心通過，且行車速度，不應超過規定之最高時速。道路交通
    標誌標線號誌設置規則第211 條第1 項第1 款、道路交通管
    理處罰條例第40條分別定有明文；此為一般駕駛人所應注意
    遵守之事項，被告甲○○自難諉為不知；且依道路交通事故
    調查報告表所載，本件車禍發生時，天氣晴朗、夜間有照明
    ，柏油道路無缺陷及其他障礙，又依被告甲○○之智識、能
    力，復無不能注意之情事，詎被告甲○○竟疏未為此注意，
    貿然肇事，其駕駛行為有過失至為灼然。本件車禍經送台灣
    省車輛行車事故覆議鑑定委員會鑑定結果，認「甲○○駕駛
    自小客車，經閃光黃燈號誌交叉路口，未減速接近，注意安
    全，小心通過，且超速行駛，為肇事次因」（見97年度偵字
    第1018號卷第20頁），另再經本院送上開委員會，請其再行
    就本件車損狀況、撞擊位置、路權歸屬等情況重新鑑定本件
    肇事責任歸屬，該委員會亦認為應維持原議，此有該委員會
    97 年12 月23日覆議字第0976204833號函附卷可考（見本院
    卷第104 頁）。可見台灣省車輛行車事故覆議鑑定委員會鑑
    定結果亦均認被告甲○○有過失之駕駛行為為本件車禍之次
    因。被害人許毅強因本件車禍而死亡，與被告甲○○之過失
    行為間並有相當因果關係。從而，本案事證明確，被告甲○○犯行洵堪認定。
二、論罪科刑：
    被告乙○○平日擔任屏東縣潮州鎮清潔隊隊員，為從事駕駛
    垃圾車清運垃圾之駕駛業務之人，其駕駛垃圾車因過失致許
    毅強死亡及甲○○受傷，核其所為，係犯刑法第276 條第2
    項業務過失致人於死罪及刑法第284 條第2 項業務過失傷害
    罪。核被告甲○○所為，係犯刑法第276 條第1 項過失致人
    於死罪。被告乙○○以一過失行為而觸犯刑法第276 條第2
    項業務過失致死罪及第284 條第2 項業務過失傷害2 罪名，
    為想像競合犯，應依刑法第55條規定，從一重之業務過失致
    死罪處斷。被告乙○○於前來處理本件事故之員警尚未發覺
    其即為肇事人前，即主動向警報案表示其肇事乙節，業經證
    人即當日處理現場事故員警林宗吉於本院審理中結證明確（
    見本院卷第67頁背面），其於犯罪未經發覺前即自首而受裁
    判，應依刑法第62條前段之規定減輕其刑。爰審酌被告乙○○駕駛車輛未履行其注意義務，因而肇事致被害人許毅強不
    治死亡、被害人甲○○受傷，其過失犯行所造成之損害重大
    ；惟被告雖因一時疏於注意而肇事，然被告甲○○亦同應負
    有部分過失責任，且其素行尚可，於本院審理中均坦認犯行
    ，犯後態度尚可等一切情狀，另審酌被告甲○○則一再否認
    犯行，飾詞圖卸，惟所負之過失責任較被告乙○○輕等一切
    情狀，各量處如主文所示之刑。並就被告甲○○之部分，諭
    知如易科罰金之折算標準。
據上論斷，應依刑事訴訟法第299 條第1 項前段，刑法第276 條
第1 項、第2 項、第284 條第2 項、第55條、第62條前段、第41
條第1 項前段，刑法施行法第1 條之1 ，判決如主文。
本案經檢察官陳鼎文到庭執行職務。
中    華    民    國    98    年    3     月    26    日
                  交通法庭      審判長法  官潘正屏
                                      法  官許蓓雯
                                      法  官羅培毓
以上正本證明與原本無異。
如不服本判決應於收受判決後10日內向本院提出上訴書狀，並
應敘述具體理由；其未敘述上訴理由者，應於上訴期間屆滿後
20日內向本院補提理由書（均須按他造當事人之人數附繕本）
「切勿逕送上級法院」。
中    華    民    國    98    年    3     月    26    日
                                書記官  呂坤宗
附錄本判決論罪科刑法條：
中華民國刑法第276 條（過失致死罪）
因過失致人於死者，處2 年以下有期徒刑、拘役或2 千元以下罰
金。
從事業務之人，因業務上之過失犯前項之罪者，處5 年以下有期
徒刑或拘役，得併科3 千元以下罰金。


司法院資訊處製作；財團法人民間司法改革基金會備份。
